【裁判字號】    95,易,49
【裁判日期】    950525
【裁判案由】    違反著作權法
【裁判全文】
臺灣高雄地方法院刑事判決                95年度易字第49號
 公  訴  人  臺灣高雄地方法院檢察署檢察官
 被      告  甲○○
 選任辯護人  石繼志律師
             邱超偉律師
上列被告因違反著作權法案件，經檢察官提起公訴（94年度偵字
第3549號），檢察官聲請改依認罪協商程序而為判決，本院判決
如下：
    主  文
甲○○連續明知係侵害著作財產權之重製物，意圖散布而公開陳
列，處有期徒刑貳年，緩刑貳年。扣案如附表所示之物沒收。
    事實及理由
一、犯罪事實
    甲○○係設於高雄縣大社鄉○○村○○路84巷71號金豪邁有
    限公司（下稱金豪邁公司）負責人，明知民國93年9 月間起
    向金富玩具實業有限公司（設於嘉義縣民雄鄉秀林村東義6
    號之9 ，另案起訴審理中，下稱金富公司）、頌德克企業有
    限公司（設於台北市○○路289 號1010室，下稱頌德克公司
    ）、大陸地區某賣場所以新臺幣（下同）數十元至數百元不
    等之價格購入之如附表所示仿冒SNOOPY狗圖形之商品，均係
    未經美商聯合圖片企業公司（下稱美商聯合公司）著作財產
    權人之同意或授權，而擅自重製之侵害他人著作財產權之重
    製物，亦明知商標審定號編號00000000、00000000 號 商標
    圖樣（商標專用期限分為至104 年4 月30日止、103 年7 月
    15日止），均係美商聯合公司商標權人向我國經濟部中央標
    準局（於88年1 月26日改制為經濟部智慧財產局）申請註冊
    ，均取得指定使用於各式玩具等指定使用商品之商標專用權
    ，且為相關大眾所共知之商標圖樣，現均仍在專用期間內，
    未經該商標專用權人之同意或授權，不得於同一商品，使用
    相同於此等註冊商標之商品，或將此商品販賣，竟仍基於意
    圖散布而公開陳列或持有及意圖營利之概括犯意，連續自上
    開購入時點起，將上開商品拍照刊登於金豪邁公司名為「涉
    谷Sh ibuya絨毛玩具總會廣場」（www.shibuya.com.tw）電
    子商店上，及陳列於金富豪公司設於上址之店內以50元至
    1680元不等之單價販賣牟利。嗣於93年12月15日經調查員持
    搜索票搜索金富豪公司，並扣得附表之仿冒品而查獲。
二、本件被告甲○○所犯係死刑、無期徒刑、最輕本刑為3 年以
    上有期徒刑以外之罪，其於準備程序中就被訴事實為有罪之
    陳述，經法官告知簡式審判程序之旨，並聽取公訴人、被告
    之意見後，認為適宜由受命法官獨任進行簡式審判程序，依
    刑事訴訟法第273 條之1 第1 項規定，裁定由受命法官獨任
    進行簡式審判程序，合先敘明。
三、證據
   （1）告訴代理人李世章律師於調查及偵查中之指訴；告訴人
        美商聯合公司之委任狀1 份、告訴狀1 份。
   （2）扣案如附表所示之仿冒品及金豪邁公司商品估價單等資
        料1 冊、金豪邁公司電腦硬碟資料備份及列印圖檔1冊
        。
   （3）告訴人對於SNOOPY享有著作權之證明文件影本及中譯本
        各1 份；史奴比圖樣填充玩具狗立體美術著作權登記證
        影本及中譯本各1 份；商標審定號00000000、000
        00000 號之註冊證明各1 紙；告訴人委託代理商鑑定之
        授權書影本1 紙、鑑定報告1 份。
   （4）金豪邁公司基本資料1 紙；自www.shibuya.com.tw網站
        下載之網頁資料1 份；告訴人於93年5 月6 日寄發律師
        函予金富豪公司請其停止違法行為之律師函及回執影本
        各1 份；告訴人向被告購得之仿冒SNOOPY填充玩具照片
        1 張、發票影本1 紙、估價單影本1 紙；扣案仿冒品照
        片47張；搜索票、搜索扣押筆錄、扣押物品目錄表各1
        份；告訴人提出之真品銷售價格1 份；被告提出之金富
        公司估價單及頌德克公司出貨單1 份；告訴人所提出之
        真品與侵權品比較表及參考價格表各1 份。
四、本件經檢察官與被告甲○○於審判外達成協商之合意且被告
    已認罪，其合意內容為：被告甲○○願受科刑範圍為有期徒
    刑2 年，緩刑貳年。經查，上開協商合意並無刑事訴訟法第
    455 條之4 第1 項所列情形之一，檢察官聲請改依協商程序
    而為判決，本院於協商合意範圍內為協商判決，合予敘明。
五、應適用之法條：刑事訴訟法第273 條之1 、第455 條之4 第
    2 項、第455 條之8 ，著作權法第91條之1 第2 項、第98條
    ，商標法第82條、第83條，刑法第11條、第56條、第55條前
    段、第74條第1 款。
六、本判決除有刑事訴訟法第455 條之4 第1 項第1 款、第2 款
    、第4 款、第6 款、第7 款所定情形之一，或違反同條第2
    項規定者，得自收受判決送達之日起10日內，向本院提出上
    訴書狀，上訴於第2 審法院外，不得上訴
中    華    民    國    95    年    5     月    25    日
                  刑事第八庭  法  官  黃宣撫
以上正本證明與原本無異。
中    華    民    國    95    年    5     月    30    日
                              書記官  鄭永媚
附錄本案論罪科刑法條：
著作權法第91條之1
擅自以移轉所有權之方法散布著作原件或其重製物而侵害他人之
著作財產權者，處3 年以下有期徒刑、拘役，或科或併科新臺幣
五十萬元以下罰金。
明知係侵害著作財產權之重製物而散布或意圖散布而公開陳列或
持有者，處3 年以下有期徒刑，得併科新臺幣7 萬元以上75萬元
以下罰金。
犯前項之罪，其重製物為光碟者，處6 月以上3 年以下有期徒刑
，得併科新臺幣20萬元以上2 百萬元以下罰金。但違反第87條第
4 款規定輸入之光碟，不在此限。
犯前二項之罪，經供出其物品來源，因而破獲者，得減輕其刑。


司法院資訊處製作；財團法人民間司法改革基金會備份。
